ko: 아트/엔터테인먼트 > 취미/예술 > 악기 > 퍼커션 > 손 타악기 > 뮤지컬 셰이커: 카바사; 에그셰이커; 마라카스; 레인스틱
vi: Nghệ thuật và giải trí > Sở thích và nghệ thuật sáng tạo > Nhạc cụ > Bộ gõ > Bộ nhạc gõ đánh tay > Dụng cụ lắc nhịp: Cabasa; Trứng lắc tay; Maraca; Ống lục lạc đi mưa
pt-PT: Artes e lazer > Passatempos e artes criativas > Instrumentos musicais > Percussão > Percussão acústica > Shakers musicais: Cabaças; Maracas ovos; Maracas; Paus de chuva
sv: Konst och underhållning > Hobby och skapande > Musikinstrument > Slagverk > Handhållna slaginstrument > Skakinstrument: Cabasas; Eggshakers; Maracas; Regnpinnar
da: Kunst og underholdning > Hobby og håndarbejde > Musikinstrumenter > Perkussion > Håndpercussion > Shakere: Cabasas; Æggerystere; Maracas; Rainsticks
nb: Kunst og underholdning > Hobby og kreativitet > Musikkinstrumenter > Perkusjon > Håndperkusjon > Musikalske risteinstrumenter: Cabasas; Risteegg; Maracas; Regnstikker
el: Τέχνες & Ψυχαγωγία > Χόμπι & Δημιουργικές Τέχνες > Μουσικά όργανα > Κρουστά όργανα > Κρουστά χειρός > Μουσικά σέικερ: Καμπάσες; Σέικερ αυγά; Μαράκες; Βροχοποιοί
cs: Umění a zábava > Hobby, hudba a výtvarné umění > Hudební nástroje > Bicí nástroje > Ruční perkuse > Hudební shakery: Cabasa; Shakery ve tvaru vejce; Maracas (rumba koule); Rainstick (dešťová hůl)
pl: Sztuka i rozrywka > Hobby i sztuki piękne > Instrumenty muzyczne > Perkusja > Ręczne instrumenty perkusyjne > Przeszkadzajki: Cabasas; Egg Shaker; Marakasy; Kije deszczowe
bg-BG: Изкуства и развлечения > Хобита и творчески изкуства > Музикални инструменти > Перкусии > Ръчни перкусии > Музикални шейкъри: Кабаси; Шейкъри тип „яйце“; Маракаси; Рейнстикове
sl-SI: Kultura in zabava > Hobiji in ustvarjalne umetnosti > Glasbila > Tolkala > Ročna tolkala > Stresala: Cabasa; Ritmična jajca; Marake; Dežne palice
ja: 芸術・エンターテイメント > 趣味・コレクション > 楽器 > パーカッション > ハンドパーカッション > ミュージカルシェイカー: カバサ; エッグシェイカー; マラカス; レインスティック
nl: Kunst en entertainment > Hobby's en creatieve vaardigheden > Muziekinstrumenten > Percussie > Handpercussie-instrumenten > Shakers: Kabassa's; Ei-shakers; Maraka's; Regenstokken
th: ศิลปะและความบันเทิง > งานอดิเรกและศิลปะสร้างสรรค์ > เครื่องดนตรี > การเจาะแบบกระแทก > เครื่องเคาะจังหวะด้วยมือ > เครื่องเขย่า: คาบาซา; เครื่องเขย่าทรงไข่; มาราคัส; กระบอกเสียงฝน
zh-CN: 艺术与娱乐 > 爱好/艺术创作 > 乐器 > 打击乐器 > 手动打击乐器 > 沙锤: 铁沙铃; 蛋形沙锤; 沙槌; 雨声棒
it: Arte e svago > Hobby e arti creative > Strumenti musicali > A percussione > Percussioni a mano > Sonagli musicali: Cabasas; Sonagli a uovo; Maracas; Bastoncini della pioggia
hr-HR: Umjetnost i zabava > Hobiji i kreativne umjetnosti > Glazbala > Udaraljke > Ručne udaraljke > Glazbene šuškalice: Cabase; Šuškalice u obliku jaja; Rumba-kugle; Rainstickovi
pt-BR: Artes e entretenimento > Hobbies e artes > Instrumentos musicais > Percussão > Instrumentos de percussão de mão > Chocalhos e maracas: Cabasas; Chocalhos em formato de ovo; Maracas; Bastões de chuva
hu: Művészet és szórakoztatás > Hobbik és kreatív művészet > Hangszerek > Ütőhangszerek > Kézi ütőhangszerek > Zenei rázók: Cabasák; Tojásrázók; Rumbatökök; Esőpálcikák
sk-SK: Umenie a zábava > Záľuby a tvorivé dielne > Hudobné nástroje > Perkusie > Ručné perkusie > Perkusné šejkre: Cabasa; Vaječné šejkre; Maraca; Rainsticky
fr: Arts et loisirs > Loisirs et arts créatifs > Instruments de musique > Percussions > Percussions à main > Hochets à percussion: Cabasas; Oeufs-Shaker; Maracas; Bâtons de pluie
en: Arts & Entertainment > Hobbies & Creative Arts > Musical Instruments > Percussion > Hand Percussion > Musical Shakers: Cabasas; Egg Shakers; Maracas; Rainsticks
es: Arte y ocio > Hobbies y artes creativas > Instrumentos musicales > Instrumentos de percusión > Percusión de mano > Shakers: Cabasas; Ganzá; Maracas; Palos de lluvia
lt-LT: Menai ir pramogos > Hobiai ir menai > Muzikos instrumentai > Mušamieji > Rankiniai mušamieji instrumentai > Muzikiniai barškučiai: Kabasos; Ganzos; Marakasai; Lietaus lazdos
tr: Sanat ve Eğlence > Hobiler ve Sanatsal Çalışmalar > Müzik Aletleri > Perküsyon > El Perküsyonu > Müzik Shakerleri: Kabasalar; Yumurta Çalkalayıcılar; Marakas; Rainstick
de: Kunst & Unterhaltung > Hobby & Kunst > Musikinstrumente > Schlagbohren > Handperkussionsinstrumente > Rasseln: Cabasas; Rasseleier; Maracas; Regenstäbe
fi: Taide ja viihde > Harrastukset ja taiteet > Soittimet > Perkussiot > Käsiperkussiot > Helistinsoittimet: Cabasat; Rytmimunat; Marakassit; Sadetikut
zh-TW: 藝術/娛樂 > 嗜好和創作藝術 > 樂器 > 打擊樂器 > 手擊樂器 > 沙鈴: 卡巴沙鈴; 蛋沙鈴; 沙筒; 雨聲器
ru: Искусство и развлечения > Хобби и творчество > Музыкальные инструменты > Ударные инструменты > Ручная перкуссия > Шейкеры: Кабасы; Шейкеры яйцевидной формы; Маракасы; Рейнстики
ro-RO: Artă și divertisment > Hobby-uri și artă > Instrumente muzicale > Percuție > Percuție manuală > Shaker muzical: Cabasa; Egg shaker; Maracas; Rainsticks